Inventaris van het archief van het Ministerie van Sociale Zaken te Londen (Londens archief), 1940-1946
Nationaal Archief, Den Haag
Departement van Sociale Zaken te Londen
SZ / Londens Archief
1940-1946
S28502
3.05 meter; 209 inventarisnummers.
Normale geschreven, getypte en gedrukte documenten, geen bijzondere handschriften.
Nationaal Archief, Den Haag
In Londen had het Ministerie van Sociale Zaken een beperkt aantal taken. Aanvankelijk was de belangrijkste taak de zorg voor het sociale beleid t.a.v. het personeel van de Nederlandse koopvaardijvloot. In de loop van de oorlog werden plannen gemaakt voor na de bevrijding op het gebied van de volksgezondheid, de repatriëring van Nederlanders en het Regeerings Comité voor Kinderen. Het archief bevat begrotingen, ministerraadstukken en enkele stukken over de Internationale Arbeidsorganisatie, de terugkeer van jhr. Mr. D.J. de Geer vanuit Londen naar Nederland en het Regeerings Comité voor Kinderen dat verantwoordelijk was voor de uitzending van kinderen naar Groot-Brittannië in de jaren 1944-1946. Een fors deel van het archief bestaat uit materiaal betreffende de rechtspositie van zeelieden, de Zeeongevallenwet, de Stichting Zeerisico 1940 en van het Centraal Comité 'Zeeman's Welvaren' dat van 1942 tot 1946 een aantal Nederlandse clubs voor zeelieden exploiteerde in Groot-Brittannië en de Verenigde Staten.
Archiefvorming
Geschiedenis van de archiefvormer
De indeling van het Departement:
Algemene Zaken, Repatriëring en Reconstructie.
Uitvoering Zeeongevallenwet 1919; Wachtgeldregeling voor Nederlandse zeelieden; Internationale Arbeidsorganisatie; Zeemansblad "Het Kompas"; Nederlandse Arbeidsbeurs (International Labour Branch); Secretariaat van het Scheidsgerecht ingevolge de Zeeongevallenwet 1919
Comptabiliteit; "Welfare"-werk voor Nederlandse zeelieden en meer in het bijzonder de inrichting van clubs en clubtehuizen
Bewerking van gegevens over sociale ontwikkeling in Nederland.
Afdeling Volksgezondheid.
Aangelegenheden op medisch gebied in internationaal verband; documentatie op het gebied van de volksgezondheid; algemene zaken volksgezondheid.
Arbeidsbeurs.
Regeringscommissariaat voor de Repatriëring.
Commissies ingesteld door de Minister van Sociale Zaken o.a.:
Comité's "Zeemans Welvaren".
Centraal Comité "Zeemans Welvaren" Londen.
Centraal Comité "Zeemans Welvaren" New-York.
Voorts waren er plaatselijke Comité's "Zeemans Welvaren" te Cardiff, Swansea, Liverpool, Newcastle, Hull (Gourock) en Glasgow.
Buiten de departementale organisatie vielen enkele organen die niettemin in nauw contact met het Departement hun taak uitvoerden, o.a. de Stichting Zeerisico 1940.
In 1944 werd begonnen met de medewerking aan het Regeerings Comité voor Kinderen, dat zich beijverde om Nederlandse kinderen naar Engeland over te brengen om op te knappen. Het Ministerie van Sociale Zaken was verantwoordelijk voor het financiële beleid.
Tijdens de Londen-periode kwamen diverse Koninklijke Besluiten tot stand.
Geschiedenis van het archiefbeheer
De verwerving van het archief
Overbrenging van een overheidsarchief
Inhoud en structuur van het archief
MAISAO-WOTAP; 2.15
Selectie en vernietiging
Enkele dubbelen werden verwijderd.
Ordening van het archief
Dossiers van het Departement van Sociale Zaken.
1. Begrootingen.
2. Staatsblad en Staatscourant.
3. Regeeringsdocumenten.
4. Stichting Landverhuizing "Nederland".
5. Zeeongevallenwet.
5A. Zeeongevallenwet Ministerieele besluiten enz.
6. Nederlandsche Scheepvaart- en Handelscommissie.
7. Rechtspositie en arbeidsvoorwaarden Zeelieden.
7A. Zorg voor afgemonsterde Zeelieden.
8. Internationale Transport-arbeiders-Federatie.
9. Stukken met betrekking tot Defensie.
10. Emigrées.
11. Diversen het Departement betreffende.
12. Burgerlijke dienstplicht en registratie.
13. Radio-Oranje en Vrij Nederland.
14. Diverse officieele en officieuse stukken niet het Departement botre
15. Huishoudelijke dienst.
16. Notulen "Stichting Zeerisico 1940".
17. Notulen Scheidsgerecht.
18. International Labour Office.
19. Sociaal werk onder de zeelieden.
20. Netherlands Press Agenoy "A.N.P.".
21. International Women's Service Groups.
22. Arbeidsbeurs.
23. Comité van den Nederlandschen Kring.
24. Diversen (onbelangrijk).
25. Nederlandsch Sanatorium te Davos Platz.
26. Internationale Arbeidsconferentie in N. Amerika.
Aanwijzingen voor de gebruiker
Openbaarheidsbeperkingen
Volledig openbaar.
Materiële beperkingen
Aanvraaginstructie
Openbare archiefstukken kunnen online worden aangevraagd en gereserveerd. U kunt dit ook via de terminals in de studiezaal van het Nationaal Archief doen. Om te kunnen reserveren dient u de volgende stappen te volgen:
U maakt een profiel aan op www.gahetna.nl, en logt vervolgens in
Via de archiefinventaris (alleen de beschrijvingen met rode nummers) selecteert u het gewenste archiefstuk door op de knop 'Reserveren' te klikken
In het volgende scherm geeft u aan op welke dag u het archiefstuk wilt inzien
Indien u zich bevindt in de studiezaal en een tafelnummer heeft ontvangen kunt u dit nummer vermelden. Als u geen tafelnummer heeft kunt u tafelnummer 777 laten staan
Vervolgens bevestigt u uw reservering door deze te versturen.
Verwant materiaal
Beschikbaarheid van kopieën
Beschrijving van de series en archiefbestanddelen
- HET DEPARTEMENT, I
  - Dossier 1 - Begrotingen.
    - Rijksbegrotingen., A
      - 1941-1945, 1-7; 7 omslagen
        - 1941, 1
        - 1942 1e halfjaar., 2
        - 1942 2e halfjaar., 3
        - 1943, 4
        - 1944 1e halfjaar., 5
        - 1944 2e halfjaar., 6
        - 1945 1e kwartaal., 7
    - Begrotingen van het departement., B
      - Begrotingen met begrotingsstukken, 1940 - 1948; 8-14; 7 omslagen
        - 1940 2e halfjaar., 8
        - 1941, 9
        - 1942, 10
        - 1943, 11
        - 1944 1e halfjaar. 1944, 12; 2e halfjaar
        - 1945, 13
        - 1946 - 1948 (London - Office)., 14
    - Maandstaten (Verzamelstaten der Rijksuitgaven en middelen), C
      - 1940-1944, 15-18; 4 omslagen
        - 1940, 15
        - 1941, 16
        - 1942, 17
        - 1943 - maart 1944, 18
  - Dossier 3 - Regeringsdocumenten.
    - Ministerraadstukken, 1942 - 1944; 19-26; 7 omslagen
      - Departement van Financiën, 1942 - 1944, 19
      - Departement van Onderwijs, Kunsten en Wetenschappen, 1942 - 1944, 20
      - Departement voor Algemeene Oorlogvoering van het Koninkrijk, 1943 - 1944, 21
      - Departement van Binnenlandsche Zaken, 1943 - 1944, 22
      - Departement van Oorlog, 1944, 23
      - Departement van Koloniën, 1944, 24
      - Begrotingen van het Scheepvaartfonds voor 1943, het 2e halfjaar en 1944, het 1e halfjaar, 1944, 25
      - Brief van de Voorzitter van den Buitengewonen Raad van Advies aan de Voorzitter van de Raad van Ministers betreffende het salaris van de Secretaris van de Raad van Advies, met geleidebrief aan de leden van de Raad van Ministers, 2 november 1943, 26; 1 stuk
  - Dossier 5 - Zeeongevallenwet.
    - Stichting Zeerisico 1940 - Willemstad, Curaçao.
      - Statuten en algemeen reglement. Verslagen over het 1e t/m het 3e boekjaar en het 5e boekjaar, 1941 - 1945; 27; 1 omslag
      - "Index op de bestuursvergaderingen no 1 t/m 40 gehouden in de periode 10 Januari tot 14 October 1943", 28; 1 omslag
      - Verslag van een bespreking van de Minister, Drs. A.B. Speekenbrink, D. Hudig, Phs. van Ommeren PJzn., C.C. Gischler en Ir. B. Gerritsen betreffende de Zeeongevallenverzekering, gehouden op 20 december 1940, doorslag, 29; 1 stuk
      - Ingekomen brief van de Stichting Zeerisico 1940 betreffende de vordering van de Nederlandse koopvaardijvloot, met bijlagen, 6 juli 1942; 30; 1 omslag
      - Nota betreffende de reorganisatie van de bewindvoering van de koopvaardijvloot, door de Minister van Handel, Nijverheid en Scheepvaart P. Kerstens, bestemd voor de Ministerraad, 1 mei 1944; 31; 1 omslag
  - Dossier 7 - Rechtspositie en arbeidsvoorwaarden Zeelieden.
    - Correspondentie betreffende de inhouding van bedragen voor z.g. week- en maandbrieven, 1940 - 1941; 32; 1 omslag
    - Stukken betreffende de regeling van arbeidsvoorwaarden voor zeelieden, 1940 - 1943; 33; 1 omslag
    - Stukken betreffende de vaststelling van wettelijke daglonen voor zeelieden., 1941; 34; 1 omslag
    - Stukken betreffende de wijziging van het Vaarplichtbesluit 1942, 1943; 35; 1 omslag
    - Stukken betreffende de werving en opleiding van kanonniers voor de koopvaardij, 1944; 36; 1 omslag
    - Stukken betreffende de weerlegging van open brieven aan Nederlandse zeelieden door J. Booms, 1945; 37; 1 omslag
  - Dossier 11 - Diversen het Departement betreffende.
    - "Schema: Overzicht van de werkzaamheden van het Departement van Sociale Zaken van Mei 1940 tot Juli 1941". Overzicht van de indeling van het Departement, na 1944; 38; 1 omslag
  - Dossier 14 - Diverse officiële en officieuse stukken niet het Departement betreffende.
    - "Memorandom betreffende het film- en bioscoopwezen in Nederland na de bevrijding", door B.D. Ochse, met geleidebrief, 6 december 1943; 39; 1 omslag
  - Dossier 16 - Notulen Stichting Zeerisico 1940.
    - Agenda's met bijlagen en notulen van de 19e, 20e, 23e en 47e vergadering; Agenda's van de 27e en 31e vergadering; Notulen van de 25e, 26e, 28e t/m 30e vergadering, 1941 - 1944; 40; 1 omslag
  - Dossier 20 - Netherlands Press Agency "A.N.P."
    - Stukken betreffende de benoeming tot Officier in de Orde van Oranje- Nassau van Clarence G. Michalis en Dr. Harold H. Kelley van het Seamens Church Institute en verklaring van geen bezwaar tegen de verlening van een decoratie aan Mej. Nellie van der Meulen, 1944; 41; 1 omslag
  - Dossier 22 - Arbeidsbeurs.
    - Rapporten der Commissie tot het uitbrengen van advies nopens betalingen aan gezinnen bij gescheiden gezinsleven, ingesteld door de Minister van Binnenlandsche Zaken naar aanleiding van een beslissing van de Raad van Ministers, 1943 - 1944; 42; 1 omslag
  - Dossier 24 - Diversen (onbelangrijk).
    - Correspondentie, alfabetisch gerangschikt, 1944 - 1946; 43-44; 2 omslagen
      - 24/M/B - 24/M/O, 43
      - 24/M/R - 24/M/V, 44
    - Verslag van een bespreking bij Minister Churchill door Minister Churchill, Veldmaarschalk Smuts, Minister Gerbrandy en 2 secretarissen, betreffende de oorlogvoering in Nederland, stencil., gehouden op zondag 15 april 1945; 45; 1 stuk
  - Dossier 29 - (Maatregelen te treffen na de oorlog).
    - Stukken betreffende de voorbereiding van maatregelen te treffen na de bevrijding van Nederland ten aanzien van de verhouding werkgevers en werknemers, internationale samenwerking etc., 1944 - 1945; 46; 1 omslag
    - Brief van Mr. M. de Groot aan de Minister van Waterstaat betreffende de bevoegdheden van het Militair Gezag, copie, 21 juni 1944. Brief van de Minister van Sociale Zaken aan de Minister van Binnenlandsche Zaken betreffende de toepassing van artikel 6 b lid 5 van het Ontwerp-Besluit houdende Wijziging van het Buitengewoon Besluit Arbeidsverhoudingen, copie, 25 april 1945; 47; 2 stukken
    - "Beknopt overzicht van ten Departemente sinds medio September 1944 ontvangen gegevens omtrent: volksgezondheid en voedselpositie, kleeding- en schoeiselpositie" (uit bevrijd en niet-bevrijd Nederlandsch gebied), september - oktober 1944; 48; 1 omslag
  - Dossier 44 - Mijnwezen
    - Dossier inzake de overbrenging van de zorg voor het mijnwezen van het Ministerie van Waterstaat naar dat van Sociale Zaken., 1945 maart; 201; 1 omslag
    - Dossier inzake het ontslag van de Regeringscommissaris voor de Limburgsche Mijnindustrie, mr.dr. F.W.J. Frowein, en de instelling van een tijdelijke Mijnraad. met retroacta vanaf 1944 december., 1945 maart; 202; 1 omslag
    - Verslag van een interdepartementale bespreking inzake de vaststelling van kolenprijzen op 7 maart 1945, met geleidebrief., 1945 maart; 203; 2 stukken
    - Stukken betreffende de behandeling van een voorstel tot salarisverhoging van bij de Staatsmijnen werkende rijksambtenaren., 1945 maart - mei; 204; 1 omslag
    - Dossier inzake de behandeling van het verzoek van de tijdelijke Mijnraad tot uitbreiding van de financiële hulp aan de mijnindustrie., 1945 maart - mei; 205; 1 omslag
    - Dossier inzake de voorbereiding en totstandkoming van het Buitengewoon Mijnbesluit, houdende het onder staatsbeheer stellen van de particuliere wijnen., 1945 maart - juni; 206; 1 omslag
    - Dossier inzake de voorbereiding verbeterde pensioenregeling voor het mijnbedrijf., 1945 april - mei; 207; 1 omslag
    - Dossier inzake de voorbereiding van de instelling van de Mijnindustrieraad., 1945 april - juni; 208; 1 pak
    - Stukken houdende de voordracht aan de Koningin tot eervol ontslag van mr.dr. W.F.J. Frowein en prof.dr.ir. F.K.Th. van Iterson als directeuren van de Staatsmijnen in Limburg en de benoeming van J. Mous tot directeur, concepten., 1945 juni; 209; 1 omslag
  - Betalingsaanvragen., P.3.
    - Registers., 49; 3 delen
      Book 1: 1 juni 1943 t/m 12 maart 1945
      Book 2: 13 maart 1945 t/m ....
      Book 3: 15 maart 1945 t/m ...
    - Betalingsaanvragen voor uitgaven voor repatriëring, 1943 - 1945; 50; 1 omslag
    - Betalingsaanvragen voor uitgaven voor repatriëring, 1945 - 1946; 51; 1 omslag
    - Betalingsaanvragen voor uitgaven voor de zeemanshuizen, Algemeen en per zeemanshuis gerangschikt, 1942 - 1946; 52; 1 omslag
    - Betalingsaanvragen voor uitgaven voor de Stichting Zeerisico 1940, 1941 - 1946; 53; 1 omslag
    - Betalingsaanvragen voor uitgaven voor het Regeerings Comité voor Kinderen, 1945 - 1946; 54; 1 omslag
    - Betalingsaanvragen voor uitgaven voor diverse zaken, 1942 - 1946; 55; 1 omslag
  - Stukken zonder dossier-aanduiding.
    - Stukken betreffende de terugkuur naar bezet Nederland van dhr. Mr. D.J. de Geer, Minister van Staat, 1940 - 1941; 56; 1 omslag
    - Stukken betreffende de verlening van oorlogstoeslagen voor burgerlijke ambtenaren en de rechtspositie en salariëring van arbeidscontractanten, ter behandeling in de Ministerraad, stencil, mei 1942; 57; 1 omslag
    - Verslag van de opening van de Club voor Nederlandsche Zeelieden te Cardiff door de Minister van Sociale Zaken Dr. J. van den Tempel op 29 mei 1944, met 3 foto's, 58; 1 omslag
    - Nota's: "Mogelijkheden om vrouwelijke hulp uit Suriname, Curaçao, Jamaica en Amerika te verkrijgen", anonym, "Inschakeling van vrouwelijke hulp bij het repatrieeringswerk in Duitschland e.a. landen", door Mevr. J. Boogerd, z.j.; 59; 2 stukken
    - 6 Foto's (waarschijnlijk van een kamp), z.j.; 60; 1 omslag
- CENTRAAL COMITÉ "ZEEMANS WELVAREN", II
  - Algemeen., A
    - Stukken betreffende de bestelling van meubelen voor zeemanstehuizen, 1942; 61; 1 omslag
    - Tweemaandelijkse rapporten van de plaatselijke comités "Zeemans Welvaren" te Liverpool, Swansea, Cardiff, Fleetwood, Newcastle-on-Tyne en Glasgow, 1943 - 1945; 62; 1 omslag
    - Rapporten en correspondentie betreffende de contrôle van de administratie van de zeemanshuizendoor de Buitengewone Algemeene Rekenkamer (Netherlands Financial Control Board), 1943 - 1944; 63; 1 omslag
    - Boek met overzichten van de maandelijkse uitgaven per club, met percentages van winst of verlies, z.j.; 64; 1 deel
    - Inventarisboek van diverse zeeliedenclubs, vanaf 1943; 65; 1 deel
    - Inventarislijsten van diverse zeeliedenclubs, z.j.; 66; 1 omslag
    - "Accounting Procedure" Voorschriften voor de administratie van de zeeliedenclubs, z.j.; 67; 1 omslag
    - Salarisboek, maart - september 1945; 68; 1 deel
    - "Invoice Book Afdeeling "Zeemans Welvaren", (facturenboek), 1942 - 1945; 69; 1 deel
    - Foto's van diverse zeemanshuizen, z.j.; 70; 1 omslag
  - "Revenue Accounts" (Maandelijkse rekening en verantwoording)., B
    - Swansea, 1943 - 1946; 71; 1 omslag
    - "Hoek van Holland", Liverpool, 1943 - 1946; 72; 1 omslag
    - "Pondok Indonesia", Liverpool, 1943 - 1946; 73; 1 omslag
    - "Nederlandsche Club", Fleetwood, 1944 - 1945; 74; 1 omslag
    - "Club for Netherlands & Indonesian Seamen", Glasgow, 1943 - 1946; 75; 1 omslag
    - Newcastle-on-Tyne, 1943 - 1945; 76; 1 omslag
    - "Cardiff Netherlands Seamens' Club", Cardiff, 1943 - 1946; 77; 1 omslag
  - Correspondentie - ZW/nummers., C
    - Instellingsbeschikkingn notulen van vergaderingen en correspondentie van het Centrale Comité "Zeemans Welvaren", ZW/A/nummers, 1942 - 1946; 78; 1 omslag
    - Stukken betreffende de instelling van de Welfare-vertegenwoordiging aan de wal in Groot-Brittannië, ZW/AA/nummers, 1943; 79; 1 omslag
    - Correspondentie betreffende de Club voor Nederlandsche Zeelieden "Torrisholm", later "Hoek van Holland" te Liverpool, ZW/AB/nummers, 1942 - 1946; 80; 1 omslag
    - Stukken betreffende de aankoop van benodigdheden voor op te richten zeemanshuizen te Rotterdam en Amsterdam, na de bevrijding van Nederland, ZW/AE/nummers, 1943 - 1944; 81; 1 omslag
    - Correspondentie van het Departement van Sociale Zaken en het Centraal Comité "Zeemans Welvaren", ZW/U/nummers, 1942 - 1943; 82; 1 omslag
    - Correspondentie met het Departement van Handel, Nijverheid en Scheepvaart, ZW/C/nummers, 1942; 83; 1 omslag
    - Correspondentie met de Nederlandsche Scheepvaart & Handels Commissie en rapporten van het Welfare Department van het Ministerie van Scheepvaart en Visscherij te Liverpool over de maanden juli 1942, september 1943 en januari 1945, ZW/D/nummers, 1942 - 1946; 84; 1 omslag
    - Correspondentie met het Welfare Committee for the fighting Forces, ZW/E/nummers, 1942 - 1945; 85; 1 omslag
    - Correspondentie met het Ministry of War Transport, ZW/G/nummers, 1942 - 1944; 86; 1 omslag
    - Correspondentie met het Ministry of Labour & National Service, ZW/H/nummers, 1942 - 1943; 87; 1 omslag
    - Correspondentie met The British Council te Londen, ZW/I/nummers, 1942 - 1943; 88; 1 omslag
    - Correspondentie met het Consulaat Generaal der Nederlanden te Londen, ZW/J/nummers, 1942 - 1944; 89; 1 omslag
    - Notulen, ZW/K/nummers, 1942 - 1945; 90-96; 7 omslagen
      - Fleetwood Welfare Committee, 1944, 90
      - Allied Welfare Conference, 1943 - 1944, 91
      - Nederlandsch Comité "Zeemans Welvaren" te Glasgow. 1943 - 1945, 92
      - Plaatselijk Comité van de Netherlands Seamens' Club te Cardiff, 1943 - 1945, 93
      - Beheerscommissie voor "Torrisholm", later "Hoek van Holland", 1942 - 1944, 94
      - Sub-Comité Newcastle van het Centraal Comité "Zeemans Welvaren", 1942 - 1944, 95
      - Committee "Seamens' Welfare" Liverpool, 1943 - 1945, 96
    - Correspondentie met het Comité "Zeemans Welvaren" te Swansea, ZW/L/nummers, 1942 - 1946; 97; 1 omslag
    - Correspondentie betreffende The Dutch Sailors' Home Ltd., Imperial Hotel, Russell Square, London, met 3 foto's, ZW/M/nummers, 1942 - 1945; 98; 1 omslag
    - Correspondentie met het Comité "Zeemans Welvaren" te Liverpool, ZW/N/nummers, 1942 - 1946; 99-102; 4 omslagen
      - ZW/N/2054 - ZW/N/3189, 1942 - 1943, 99
      - ZW/N/3207 - ZW/N/3674, 1943 - 1944, 100
      - ZW/N/3707 - ZW/N/6258, 1944 - 1946, 101
      - ZW/N/6272 - ZW/N/6400, 1946, 102
    - Rapporten van de werkzaamheden van J.H. van Hemert, belast met de welfare voor Indonesische zeelieden te Liverpool, ZW/N/nummers, 1942 - 1943; 103; 1 omslag
    - Correspondentie met The Netherlands Seamens' Welfare Committee fleetwood, ZW/O/nummers, 1941 - 1946; 104; 1 omslag
    - Correspondentie betreffende de Netherlands Seamens' club te Glasgow, ZW/P/nummers, 1942 - 1946; 105-111; 7 omslagen
      - ZW/P/2041 - ZW/P/3149, 1942 - 1943, 105
      - ZW/P/3150 - ZW/P/3200, 1943, 106
      - ZW/P/3201 - ZW/P/3450, 1943, 107
      - ZW/P/3460 - ZW/P/3604, 1943 - 1944, 108
      - ZW/P/3610- ZW/P/5000, 1944, 109
      - ZW/P/5022 - ZW/B/5683, 1944 - 1945, 110
      - ZW/P/5701 -ZW/P/6412, 1945 - 1946, 111
    - Rapporten van de activiteiten in The Netherlands Seamens' Club, 9 Beaconsfield Road, Glasgow, ZW/P/nummers, 1943 - 1945; 112; 1 omslag
    - Correspondentie betreffende het Allied Seamens' Centre, Imperial Hotel-Donegall Place, Belfast, met foto's, ZW/Q/nummers, 1942 - 1944; 113; 1 omslag
    - Correspondentie betreffende de "Seven Seas Club" for Allied and Neutral Seamen te Leith (Edinburgh), ZW/R/nummers, 1942 - 1945; 114; 1 omslag
    - Correspondentie betreffende het Zeemanshuis 92 Pilgrimstreet te Newcastle-on-Tyne, ZW/S/nummers, 1942 - 1946; 115-117; 3 omslagen
      - ZW/S/2038 - ZW/S/3182, 1942 - 1943, 115
      - ZW/S/3210 - ZW/S/3961, 1943 - 1944, 116
      - ZW/S/4071 - ZW/S/6387, 1944 - 1946, 117
    - Correspondentie betreffende de Tees-side Allied and Neutral Seamens' Association, te Middlesbrough, ZW/T/nummers, 1942 - 1943; 118; 1 omslag
    - Correspondentie betreffende het Hull Seamens' Hostel, te Hull, ZW/U/nummers, 1942 - 1943; 119; 1 omslag
    - Correspondentie met het Comité "Zeemans Welvaren" Cardiff, betreffende de Club voor Nederlandsche Zeelieden te Cardiff, ZW/V/nummers, 1942 - 1946; 120-124; 5 omslagen
      - ZW/V/2047 - ZW/V/3300, 1942 - 1943, 120
      - ZW/V/3302- ZW/V/3799, 1943 - 1944, 121
      - ZW/V/3812 - ZW/V/5111, 1944 - 1945, 122
      - ZW/V/5124 - ZW/V/5954, 1945, 123
      - ZW/V/6019 - ZW/V/6418, 1945 - 1946, 124
    - Rapporten van G.W. le Roux, Welfare Officer for the Bristol Channel Area betreffende de activiteiten in de zeeliedenclubs te Cardiff, ZW/V/nummers, 1943 - 1945; 125; 1 omslag
    - Correspondentie betreffende de zorg voor Nederlandse zeelieden aan de Zuidkust van Groot-Brittannië, ZW/W/nummers, 1942; 126; 1 omslag
    - Correspondentie betreffende diverse zaken in verband met de zorg voor Nederlandse zeelieden, ZW/Y/nummers, 1942 - 1946; 127; 1 omslag
    - Agenda's en vergaderstukken van enkele vergaderingen van het Centraal Comité "Zeemans Welvaren", ZW/Z/nummers, 1943; 128; 1 omslag
  - Administratie., D
    - The Netherlands Seamens' Club Glasgow, 1943 - 1946; 129-138; 12 delen en 1 omslag
      - Grootboek, 1944-1945, 129
      - Kasboek voor de uitgaven aan postzegels, 1943 - 1946, 130
      - "Bank Payments" (per bank betaalde rekeningen), 1945 - 1946, 131
      - Spaarbankboekjes (3) (The Royal Bank of Scotland), 1943 - 1946, 132
      - Salarisboek, 1943 - 1946, 133
      - "Salaries, Wages & Time Books" (aantekening van de per week betaalde lonen), 1943 - 1946, 134
      - Facturenboek, 1944 - 1946, 135
      - "Kitchen Daily Return" (2) (dagelijkse afrekeningen van gebruikte maaltijden), 1944 - 1946, 136
      - Inventarislijsten, 1943 - 1946, 137
      - "Inventory Slips" (bonnen voor geleverde inventarisgoederen), 1943 - 1945, 138
    - "Dutch Club", 119 Queen Street, Cardiff, 1943 - 1946; 139-144; 2 delen en 4 omslagen
      - Grootboek, 1944 - 1946, 139
      - Bankafschrijvingen van de Lloyds Bank Limited, Cardiff, geliasseerd, 1943 - 1946, 140
      - Kasbewijzen, 1944 - 1946, 141
      - Kasbewijzen, 1944 - 1946, 142
      - Kasbewijzen, 1944 - 1946, 143
      - "Invoice Book" (facturenboek), 1943 - 1946, 144
    - Swansea, 1943 - 1946; 145-156; 9 delen en 9 katerns
      - "Trial Balance" (grootboek), 1943 - 1945, 145
      - Spaarbankboekjes (2) Midland Bank Limited, 1943 - 1944, 146
      - "Inventory Swansea" (inventarisboekje), z.j., 147
      - "Stock Book" (inventaris en aanvullingen), 148
      - "Daily Receipts" (dagelijkse ontvangsten), 1943 - 1945, 149
      - "Daily Takings Book" (dagelijks kasboekje), 1944, 150
      - "Daily Takings Book" (dagelijks kasboekje), 1945, 151
      - "Daily Stock Book" (dagelijkse overzichten), 1944 - 1945, 152
      - "Daily Stock reconciliation Book" (opgaven van de ontvangsten voor consumpties per dag), 1943, 153
      - "Kitchen Daily Return" (dagelijkse afrekeningen voor maaltijden), 1943 - 1944, 154
    - Clubs te Liverpool.
      - "Wages Sheets" (lijsten waarop voor ontvangst getekend werd bij uitbetaling van het loon), 1943 - 1945; 155; 1 omslag
      - "Pondok Indonesia" te Liverpool, 1943 - 1946; 156-159; 4 delen
        - "General Ledger" (grootboek), 1945 - 1946, 156
        - "General Ledger" (grootboek), 1945 - 1946, 157